【裁判字號】    98,訴,1862
【裁判日期】    991207
【裁判案由】    侵權行為損害賠償
【裁判全文】
臺灣桃園地方法院民事判決              98年度訴字第1862號
原      告  A女       
訴訟代理人  吳弘鵬律師
被      告  郭晉維  
            郭元增  
共      同
訴訟代理人  盛枝芬律師
上列當事人間侵權行為損害賠償事件，本院於民國99年11月23日
言詞辯論終結，判決如下：
    主      文
原告之訴及假執行之聲請均駁回。
訴訟費用由原告負擔。
    事實及理由
一、按因侵權行為涉訟者，得由行為地之法院管轄，民事訴訟法
    第15條第1 項定有明文規定。本件原告主張依據侵權行為法
    律關係提起本件訴訟，並主張桃園縣境內為侵權行為地，揆
    諸前開條文規定，本院自有管轄權，先予敘明。
二、原告主張：(一)原告與被告郭晉維原係同事關係，詎被告郭晉
    維於民國97年11月30日16時至17時許，以前往聊天為由進入
    原告位於桃園縣桃園市之租屋處，在違反原告意願下，性侵
    害原告得逞，因而使原告受有體傷及長期性創傷後壓力疾患
    之非財產上損害。被告郭晉維既不否認與原告發生性行為，
    且原告陰部有新傷，則被告郭晉維已明確侵害原告之身體權
    ，自應賠償原告所受之損失。(二)被告郭晉維於侵害原告時為
    限制行為能力人，是其父即被告郭元增依法應與被告郭晉維
    連帶負損害賠償責任，且被告郭元增事後多次以電話騷擾原
    告，使原告因而飽受驚嚇，受有二度傷害。又原告與被告郭
    晉維從未成為男女朋友，在原告認識被告郭晉維時，原告即
    知被告郭晉維有同校女友，故雖被告郭晉維曾向原告示好，
    原告亦不願與之交往，原告亦未於警訊時承認與被告郭晉維
    為男女朋友。且眾所週知，性侵害常發生於戒心較低之同學
    、同事等熟識之人，亦常發生於空間狹小之處，是以被告郭
    晉維以同事身分造訪，原告通常不會預設立場拒絕，被告郭
    晉維係利用此同事關係以實施侵害原告之目的。被告雖稱當
    時左右二房均有人云云，然當時左邊居住之同事尚未下班，
    右邊房客亦在上班，原告房間夾於兩現無人在之房間之中，
    並非對外，不論原告如何呼救都不會有人聽聞。被告又稱原
    告於電話中稱行情新台幣（下同）50萬元，且原告男友在旁
    叫罵云云，實則原告面對被告郭元增不斷電話騷擾，一直稱
    這種事一般3 、5 萬元就要和解，原告始怒斥縱賠償50萬元
    亦無法抹去原告心中一輩子陰影，原告男友即訴外人陳建斌
    當時正在台南工作，根本不知此事，何來需索未成、在旁叫
    罵，被告顯係扭曲事實。為此，原告爰依民法第184 條第1
    項、第187 條第1 項、第3 項及第195 條第1 項規定，請求
    被告連帶賠償醫療費用1,240 元及非財產上損害80萬元等語
    。並聲明：(一)被告應連帶給付原告80萬1,240 元及自起訴狀
    繕本送達之翌日起至清償日止，按年息5%計算之利息。(二)願
    供擔保，請准宣告假執行。
三、被告則以：原告與被告郭晉維原為男女朋女，而原告對於曾
    與被告郭晉維交往，交往期間屢次發生關係之事，於警訊時
    亦承認不諱。嗣被告郭晉維再度因建教合作至桃園時，原告
    先容許被告郭晉維進入其房間內單獨共處一室並同床共寢後
    ，自願發生關係。事發後次日被告郭晉維即被駐場老師告知
    「人家男朋友要告你」，而非原告要提告，校方下令被告郭
    晉維返回家中，並通知被告郭元增。被告郭元增為顧及被告
    郭晉維學業及未來人生，乃與原告聯絡了解對方是否有結婚
    意願或是否願意和解，原告開口即要求被告郭元增支付50萬
    元，嗣經被告郭晉維姑婆與原告聯絡，原告告知被告郭晉維
    姑婆稱：「我的行情是50萬元，不然就不要談」，電話中亦
    聽到原告男友在旁大聲叫罵，事後因被告未允諾支付原告50
    萬元，原告始提起妨害性自主之告訴。然原告身上無任何遭
    暴力施力之外傷，現場木板隔間幾無隔音效果之情形下，原
    告亦未為任何呼救，尤其當時二側房間都有人在屋內，事發
    處房間之其他房間一直有人進進出出，原告甚至不願出聲恐
    他人聽聞，以及原告指述遭性侵後未離開房間，反先至房間
    外盥洗後，仍返回房間與被告郭晉維談話等情狀，皆可證明
    被告郭晉維並無對原告為侵害行為，該性侵刑事案件經屏東
    地檢署偵查後已為不起訴處分。又原告提出之診斷證明書係
    事發後近一年之就醫證明，無法證明是否因97年11月30日之
    事件所生，尤以本件起訴前始就診，醫師係憑原告之主述而
    判斷，亦無法證明被告郭晉維是否對原告侵權之事實等語置
    辯。並聲明：原告之訴駁回。
四、兩造不爭執事項：
    原告與被告郭晉維原為同事關係，曾多次合意發生性行為。
    被告郭晉維於97年11月30日下午至原告租屋處，並於當日與
    原告發生性行為，過程中被告郭晉維有將陰莖插入原告之陰
    道，原告於翌日即97年12月1 日晚間至財團法人天主教聖保
    祿醫院（下稱聖保祿醫院）驗傷。
五、兩造爭執事項要點：原告與被告郭晉維所發生之性行為是否
    違反原告意願，抑或雙方合意所為？茲論述如下：
  (一)按當事人主張有利於己之事實者，就其事實有舉證之責任。
    民事訴訟法第277 條第1 項前段定有明文。次按民事訴訟如
    係由原告主張權利者，應先由原告負舉證之責，若原告先不
    能舉證，以證實自己主張之事實為真實，則被告就其抗辯事
    實即令不能舉證，或其所舉證據尚有疵累，亦應駁回原告之
    請求。最高法院亦著有17年上字第917 號判例可稽。本件原
    告主張其與被告郭晉維於97年11月30日發生之性行為係違反
    其意願，被告郭晉維不法侵害其身體權等語，為被告所否認
    ，則原告就此有利於己之事實，自應負舉證之責。
  (二)經查，原告曾就本次性交乙事對被告郭晉維提起妨害性自主
    之告訴，其於警詢中陳稱：「97年11月30日16至17時左右，
    被告（指郭晉維）敲我的房門，我就把房門打開一點縫隙，
    當時他站在門外與我聊天，大約聊了約10餘分鐘，被告就把
    房門推開，並直接進入我房內床角坐著，於是我就把房門關
    上，並坐在他斜對角床邊，我們又繼續聊了約1 小時後，因
    為我很累，我就請他離開，被告不但不願意離開，反而用手
    勾我肩膀，強行將我壓倒在床上，並且想親吻我，因為當時
    我不願意且極力反抗，並開口示意他離開，他就假裝躺在床
    上睡覺，我也不理他，過沒多久他就用手抱著我，並撫摸我
    的胸部及性器官，並把我內外褲扯掉．．過程中我不停的用
    手腳反抗，但因為他力氣很大，我無法將他推開，他隨即就
    把他的性器官插入我的性器官內抽動並將精液射入體內，因
    為我認為沒有人會聽到我的呼救聲，所以我就沒求救。．．
    之前我沒有男朋友，也有意與他嘗試交往看看，所以我才自
    願與他發生性行為，直到我發現他有女朋友後，我就盡量不
    與他見面，但這之間有1 、2 次性行為我並不願意與他發生
    ，至於跟他發生性行為次數，我也記不起來。」等語（見臺
    灣屏東地方法院檢察署98年度偵字第4453號偵查卷宗第9 頁
    ），其於偵查中復稱：伊之前與被告郭晉維互有好感，曾在
    伊住處發生多次性行為，惟最後2 、3 次非伊所自願，伊亦
    有反抗；97年11月30日當日被告郭晉維至伊住處，伊開門與
    被告郭晉維聊天，後來被告郭晉維將門推開坐在伊彈簧床角
    落，並以房間很熱為由，將其外褲脫去，被告郭晉維於詢問
    伊何處有飲用水後，自行拿取1 罐，嗣被告突然伸手過來捉
    伊的腳，伊將他甩開叫他回去，之後被告就躺著，又起身來
    捉伊手，伊將他的手甩開，伊一直坐在木板床上沒有動，伊
    叫被告回去，因為伊很累，就抱著棉被側躺彈簧床上背部抵
    著木板床，之後被告郭晉維就對伊性侵害，伊有掙扎，被告
    一手壓著伊肩膀，一手將伊腳拉平，將其下體插入伊下體，
    整個過程中伊均被被告郭晉維壓著無法動，此外被告郭晉維
    並未對伊有其他施暴行為，結束後伊去廁所清洗，廁所是在
    外面共用的，清洗完被告郭晉維還在房間內，伊就很生氣的
    打他的背，他向伊說對不起，伊不理他，他叫伊不要不理他
    ，講一講就自己離開了等語（見上開偵查卷宗第43頁至第46
    頁）。則依原告之上開陳述，被告郭晉維前曾不止1 次在違
    反原告之意願下，強迫原告發生性行為，衡情原告於被告郭
    晉維欲進入其住處時，應會有所防備，然原告卻於被告郭晉
    維推開房門進入其住處時未加反對，且自行將房門關上，甚
    至於被告郭晉維入房後不久即褪去外褲，僅著內褲坐在其床
    邊時，亦未心生警惕，要求被告郭晉維離去，反與被告郭晉
    維在房內獨處聊天近1 小時，並與被告郭晉維同躺在床上，
    此顯與常情有違。再原告陳稱被告郭晉維於發生性行為之過
    程除以男性力氣壓制原告外，並未對其為恐嚇不得報警或毆
    打之行為，且原告於性交行為完了之後，亦曾離開房間至外
    面之廁所盥洗，斯時被告郭晉維仍留在房間內，足見原告事
    後顯可自由行動，有機會逃離現場、對外求援，然原告離開
    房間後，非但未立即逃離，反而於盥洗完畢後，再次返回房
    內與被告郭晉維獨處，此與一般女子遭人以強暴方式強制性
    交後會極度恐懼、亟欲逃離加害人、受害地點之表現，明顯
    不同，是原告指稱被告郭晉維對其強制性交乙節，尚難遽信
    。
  (二)又原告固稱伊於上開時地遭被告郭晉維強行脫去伊的衣褲，
    伊當時有一直反抗，但遭被告郭晉維強力壓制而性侵得逞等
    語。查原告上開所述情節如屬實，衡情原告之身體、四肢於
    案發時應會因原告之竭力掙扎及被告郭晉維之強力壓制而造
    成紅腫、瘀青等目視即得判別之外傷，但觀諸上開偵查卷附
    之聖保祿醫院97年12月1 日受理疑似性侵害事件驗傷診斷書
    ，該檢查結果為原告頭面、肩頸、胸腹、背臀、四肢部均無
    外傷，此與原告指訴伊曾多番掙扎，然遭被告郭晉維強力壓
    制之情節，明顯不符。至上開診斷證明書固記載原告陰部除
    舊傷外，另有0.3x0.2x0.1 公分之新傷，然而，陰部新傷造
    成之原因多端，可能是性交時過於激烈、潤滑不足或進入角
    度不當等，參諸原告之陰部新傷範圍僅0.3x0. 2x0.1公分，
    傷勢極輕，此於男女雙方合意發生性行為時亦有可能因上開
    原因造成，自難單憑原告陰部有輕微新傷，逕認被告郭晉維
    對原告性交係違反原告之意願。
  (三)綜上所述，原告上開指稱被告郭晉維對其強制性交乙事，既
    有上開明顯不合情理之處，且原告復未提出其他證據證明被
    告郭晉維確係在違反其意願之情形下對其性侵，是原告主張
    受有被告郭晉維不法侵害云云，顯不足採。
六、綜上，原告基於侵權行為法律關係，請求被告郭晉維及其法
    定代理人即被告郭元增連帶賠償醫療費用1,240 元及精神慰
    撫金80萬元，非有理由，應予駁回。原告之訴既經駁回，其
    假執行之聲請失所附麗，併駁回之。
七、據上論結，本件原告之訴為無理由，依民事訴訟法第78條，
    判決如主文。
中    華    民    國    99    年    12    月    7     日
                  民事第二庭    法  官  劉佩宜
以上正本係照原本作成
如對本判決上訴，須於判決送達後 20 日內向本院提出上訴狀。
如委任律師提起上訴者，應一併繳納上訴審裁判費。
中    華    民    國    99    年    12    月    8     日
                                書記官  賴柏仲

司法院資訊處製作；財團法人民間司法改革基金會備份。
